【裁判字號】    98,聲,2203
【裁判日期】    981125
【裁判案由】    更定其刑
【裁判全文】
臺灣臺南地方法院刑事裁定              98年度聲字第2203號
聲  請  人  臺灣臺南地方法院檢察署檢察官
受  刑  人  甲○○
                    （現於臺灣臺南監獄臺南分監執行中）
上列聲請人因受刑人偽造文書案件（本院94年度簡字第2758號）
，於判決確定後發覺為累犯，聲請更定其刑（98年度執聲字第
1545號），本院裁定如下：
    主  文
甲○○行使偽造私文書，足以生損害於他人，累犯，處有期徒刑
肆月，如易科罰金，以銀元參佰元即新臺幣玖佰元折算壹日。
    理  由
一、聲請意旨略以：受刑人甲○○因犯偽造文書案件，前經本院
    於民國94年12月29日以94年度簡字第2758號判決判處有期徒
    刑3月，如易科罰金，以銀元300元折算1日，並於95年6月14
    日確定。茲因該受刑人於上述犯罪前曾因懲治盜匪條例、麻
    醉藥品管理條例等案，經臺灣高等法院臺南分院以81年度聲
    字第72號裁定應執行有期徒刑3年確定、臺灣臺南地方法院
    81年度易字2233號判處有期徒刑1年確定，於84年5月16日假
    釋出監，並已於84年11月19日縮刑期滿，其假釋未經撤銷，
    未執行之刑視為執行完畢，刑滿後於87年1月23日又故意再
    犯前開行使偽造私文書罪，為累犯，爰依刑事訴訟法第477
    條規定聲請更定其刑等語。
二、按行為後法律有變更者，適用行為時之法律。但行為後之法
    律有利於行為人者，適用最有利於行為人之法律，刑法第2
    條第1項定有明文。又刑法有關累犯之規定，雖已於94年2
    月2日修正公布，並於95年7月1日施行，然如行為人係於有
    期徒刑執行完畢後5年內，故意再犯有期徒刑以上之罪者，
    不論依修正前之刑法第47條，或修正後之刑法第47條第1項
    規定，均構成累犯，對行為人而言，尚無有利或不利之情形
    ，自不生新舊法比較之問題，應逕依修正後刑法第47條第1
    項，論以累犯，並加重其刑，最高法院95年度第21次、97年
    度第2次刑事庭會議意旨可資參。次按裁判確定後，發覺為
    累犯者，依前條之規定更定其刑。但刑之執行完畢或赦免後
    發覺者，不在此限，刑法第48條定有明文。
三、經查：
  (一)受刑人甲○○前因違反懲治盜匪條例、傷害、偽造文書等案
    件，分別經臺灣高等法院臺南分院80年度上更(一)字91號、本
    院79年度訴字第507號、臺灣高等法院臺南分院80年度上訴
    字第365號，分別判處有期徒刑2年4月、有期徒刑6月、有期
    徒刑9月確定，上開各罪並經臺灣高等法院臺南分院81年度
    聲字第21號裁定應執行有期徒刑3年確定；又因違反麻醉藥
    品管理條例、槍砲彈藥刀械管制條例等案件，經本院81年度
    易字第2233號分別判處有期徒刑7月，應執行有期徒刑1年確
    定，上開2次所定之應執行刑接續執行，於81年3月4日起算
    刑期，並於84年5月16日縮刑期滿假釋出監，縮刑期滿日為
    84 年11月19日，假釋未經撤銷視為執行完畢。受刑人復於
    87年1月23日再犯行使偽造私文書罪，經本院於94年12月29
    日以94年度簡字第2758號判決判處有期徒刑3月，如易科罰
    金，以銀元300元折算1日確定等情，有上開判決書及臺灣高
    等法院被告前案紀錄表附卷可稽。是受刑人於受有期徒徒刑
    之執行完畢後，5年以內故意再犯上開行使偽造私文書罪，
    洵堪認定。且受刑人所犯行使偽造私文書罪部分，縮刑期滿
    日為99年9月30日，有前述前案紀錄表可按，其刑期顯尚未
    執行完畢，依上說明，爰依前開規定更定其刑為有期徒刑4
    月。
  (二)再按受刑人於犯罪時之刑法第41條第1項前段規定：「犯最
    重本刑為5年以下有期徒刑以下之刑之罪，而受6個月以下有
    期徒刑或拘役之宣告，因身體、教育、職業、家庭之關係或
    其他正當事由，執行顯有困難者，得以1元以上3元以下折算
    1日，易科罰金」，又依受刑人行為時之易科罰金折算標準
    ，即廢止前罰金罰鍰提高標準條例第2條前段規定，就其原
    定數額提高為100倍折算1日，則本件受刑人行為時之易科罰
    金折算標準，應以銀元100元、200元或300元折算1日，經換
    算為新臺幣後，為以新臺幣300元、600元或900元折算1日。
    惟修正施行後之刑法第41條第1項前段則規定：「犯最重本
    刑為5年以下有期徒刑以下之刑之罪，而受6個月以下有期徒
    刑或拘役之宣告者，得以新臺幣1,000元、2,000元或3,000
    元折算1日，易科罰金」。比較修正前後規定，以95年7月1
    日修正公布施行前，較有利於受刑人，應依刑法第2條第1項
    前段，適用修正前刑法第41條第1項前段規定，並諭知如主
    文所示之易科罰金折算標準。
四、末按更定其刑之裁定，附隨於原確定判決而存在，原確定判
    決，除主刑經更定後有變更外，其餘部分並不因之動搖。從
    刑部分既不在更定之列，即毋庸於更定其刑之裁定內重予宣
    告（最高法院69年度第12次刑事庭會議意旨參照）。是以原
    判決關於偽造於台灣通用傳動機械股份有限公司貸款契約、
    分期付款購車申請書上許秀禎之印文、簽名各1枚沒收之部
    分，乃為從刑，不在更定其刑之列，爰不於裁定內重予宣告
    ，附此敘明。
五、依刑事訴訟法第477條第1項，刑法第2條第1項、第48條前段
    、第47條第1項、修正前第41條第1項前段，廢止前罰金罰鍰
    提高標準條例第2條，裁定如主文。
中    華    民    國    98    年    11    月    25    日
                刑事第五庭    法  官  包梅真
以上正本證明與原本無異。
如不服本裁定，應於收受送達後5日內向本院提出抗告狀。（應
附繕本）
                              書記官  李淑秋
中    華    民    國    98    年    11    月    25    日


司法院資訊處製作；財團法人民間司法改革基金會備份。
